Config:
  hfst:
    Gen: ../../../src/generator-gt-norm.hfst
    Morph: ../../../src/analyser-gt-norm.hfst
  xerox:
    Gen: ../../../src/generator-gt-norm.xfst
    Morph: ../../../src/analyser-gt-norm.xfst
    App: lookup

Tests:

  Adjective - herkki: # MLO, checked
    herkki+A+Attr: herkis
    herkki+A+Sg+Nom: herkki
    herkki+A+Sg+Gen: heerki
    herkki+A+Sg+Acc: heerki
    herkki+A+Sg+Ill: hiärkán
    herkki+A+Sg+Loc: heerkist
    herkki+A+Sg+Com: herkkijn
    herkki+A+Sg+Abe: herkittáá
    herkki+A+Ess: herkkin
    herkki+A+Par: herkkid
    herkki+A+Pl+Nom: heerkih
    herkki+A+Pl+Gen: [heerkij, herkij]
    herkki+A+Pl+Acc: heerkijd
    herkki+A+Pl+Ill: herkkijd
    herkki+A+Pl+Loc: heerkijn
    herkki+A+Pl+Com: herkijguin
    herkki+A+Pl+Abe: herkijttáá
